SYAHRUL SAFARILA

Cianjur, Jawa Barat • 0821-1769-4132 • syahrul@sysafarila.my.id www.sysafarila.my.id

PROFIL

Saya merupakan lulusan baru dari Universitas Putra Indonesia, Program Studi Teknik Informatika (S1), tahun 2024. Saya memiliki pengalaman lebih dari 2 tahun sebagai freelance programmer, baik secara individu maupun dalam tim. Saat ini, saya terbuka untuk setiap kesempatan kerja, baik di dalam maupun di luar bidang keahlian saya, dengan tujuan memperluas pengalaman serta membangun relasi baru. Saya juga bersedia untuk pindah domisili sesuai dengan kebutuhan pekerjaan.

PENGALAMAN

Full-stack Developer - Freelance

Juni 2021 - Saat ini

- Bertanggung jawab terhadap perancangan sistem back-end, front-end, hingga pengelolaan server untuk website.
- Telah menangani lebih dari 10 klien berupa perusahaan ataupun personal
- · Mampu berkolaborasi dalam tim.

PT. Purnama Indonesia - Full-stack Developer

Juli 2023 - Februari 2024

- Merancang dan membangun sistem website.
- · Membuat endpoint API untuk aplikasi android.
- Melakukan deployment menggunakan shared hosting.

SIMAPAN Kabupaten Tangerang - Full-stack Developer

Agustus 2022 - Desember 2022

- Perbaikan "bug" atau error pada sistem back-end dan juga front-end website.
- Penambahan fitur pada sistem back-end dan juga front-end website.
- Melakukan deployment menggunakan VPS.

PENDIDIKAN

Sarjana Teknik Informatika

2020 - 2024

Universitas Putra Indonesia

- Fokus terhadap perancangan perangkat lunak.
- Skripsi "Rancang Bangun Sistem *Key Performance Indicators* (KPI) Untuk Karyawan Berbasis *Website* Studi Kasus Universitas Putra Indonesia".
- Lulus dengan predikat "Sangat Memuaskan".

INFORMASI TAMBAHAN

- **Teknikal Skil:** Project Management, Full-stack Developer, Automation Testing, Database Designer
- Bahasa: Inggris, Indonesia, Sunda